Ronildo da Silva Santos Filho

DESENVOLVEDOR BACK-END

Meus dados

Data de nascimento: 04/10/2000 Bairro: Ceilândia Norte (Ceilândia)

Telefone: (61) 98565-2243 Cidade: Brasilia - DF

Pretensão Salarial

A partir de R\$ 4.000,00

Resumo do currículo

Desenvolvedor Backend com 9 anos de experiência em serviços, trabalhando profissionalmente desde 2019 em tecnologias como Laravel, PHP e PostgreSQL. Proficiente no desenvolvimento de APIs RESTful e autenticação JWT. Focado em entregar soluções robustas e escaláveis com código limpo e eficiente. Experiência também como Sysadmin, garantindo a segurança e a manutenção de servidores e infraestrutura de TI.

Cargo de interesse

Desenvolvedor Back-end

Experiência profissional

PlayMóvel Tecnologia

Desenvolvedor Back-end

Mar. 2022 - Atual (2 anos e 4 meses)

Desenvolvimento e manutenção de sistemas. Configuração de servidores, implementação de aplicação no servidor, configuração de banco de dados, configuração git, implantantação do software, site, ou aplicativo, em ambientes de produção de maneira segura.

CONSULT MÍDIA

Desenvolvedor Back-end Nov. 2022 - Jan. 2023 (2 meses)

Desenvolvimento de projeto em Laravel com funcionalidades de Cadastro, Login, integração com Mapas, Cadastro e gerenciamento de Projetos, Painel de Controle, Sistema de agendamento com intervalos personalizados, e Proteção de APIs com JWT para segurança. Projeto Multisoils, temporário.

CDL-DF

Desenvolvedor Back-end

Mar. 2022 - Jul. 2022 (4 meses)

êxito/CDL-DF Atualização de servidores da empresa e na AWS. Gerenciamento no sistema Protheus.

Desenvolvedor App Mobile

Desenvolvimento Freelancer

Set. 2021 - Mar. 2022 (6 meses)

Desenvolvimento de Aplicativo e-commerce. (Front-end e Back-end). Desenvolvimento Freelancer.

Allplats

Desenvolvedor Back-end

Mar. 2019 - Mar. 2020 (1 ano)

Desenvolvimento de Landing Pages e Social Media.

Escola SAGA

Auxiliar Acadêmico

Fev. 2017 - Ago. 2018 (1 ano e 6 meses)

Auxiliar professor dentro das turmas.

APPEN

Freelancer

Mai. 2017 - Jul. 2018 (1 ano e 2 meses)

Desenvolvedor Web - Freelancer Planejamento e Desenvolvimento de Páginas Web (Front-end e Back-end).

Instei - Centro de Ensino

Desenvolvedor

Mar. 2015 - Nov. 2017 (2 anos e 8 meses)

Criação e Gestão de conteúdos multimídia, Planejamento e Desenvolvimento de Páginas Web (Front-end e Back-end), especialista em utilização programas de desenvolvimento gráfico em produção de peças gráficas e digitais.

Formação

Graduação #1

Instituição: Centro Universitário de Brasília - CEU

Grau de Formação: Pós-graduação **Nome do Curso:** Segurança Cibernética **Duração:** De Fev 2023 até o momento

Graduação #2

Instituição: Centro Universitário de Brasília - CEU

Grau de Formação: Graduação

Nome do Curso: Ciência da Computação Duração: De Fev 2019 até Jul 2022

Graduação #3

Instituição: Instei -Centro de Ensino Grau de Formação: Ensino Médio Duração: De Fev 2016 até Nov 2018

Informações adicionais

Nenhum filho, Disponibilidade para viajar, Disponibilidade para mudança, Habilitação (CNH): A, B

Idiomas

Inglês: Intermediário

Espanhol: Básico

Português: Avançado

Cursos e especialização

Curso #1

Nome do Curso: Tecnicas de Invasão Instituição: Tecnicas de invasão Ano de Conclusão: 2024

Curso #2

Nome do Curso: Design Gráfico

Instituição: Escola Saga **Ano de Conclusão:** 2018

Curso #3

Nome do Curso: Javascript/PHP/Python

Instituição: Udemy Ano de Conclusão: 2016